臺灣高等法院臺中分院刑事判決
111年度上訴字第1261號
上  訴  人  
即  被  告  蔡紘濬



上列上訴人即被告因妨害風化案件，不服臺灣臺中地方法院110
年度訴字第312號中華民國111年3月31日第一審判決（起訴案號
：臺灣臺中地方檢察署110年度偵緝字第9、10號），提起上訴，
本院判決如下：
    主  文
原判決撤銷。
甲○○犯幫助圖利媒介性交罪，累犯，處有期徒刑肆月，如易科罰
金，以新臺幣壹仟元折算壹日。
    犯罪事實
一、甲○○為「特庭企業社」之登記負責人，於民國108年5月4日
    ，以「特庭企業社」名義，向台灣大哥大股份有限公司（下
    稱台灣大哥大公司）申辦門號0000000000、0000000000號行
    動電話。甲○○可預見一般人收集行動電話使用常與犯罪密切
    相關，如交予他人使用，有供作他人掩飾犯罪用途之可能，
    仍基於縱若有人利用其提供之行動電話門號作為犯罪使用，
    亦無違反其本意之不確定幫助妨害風化犯意，於109年2月20
    日其向台灣大哥大公司辦理上開二門號換（補）卡後之不詳
    時間，在不詳地點，將上開二門號之門號卡，提供予真實姓
    名年籍均不詳之色情應召站成員（無證據證明係未滿18歲之
    人）使用。該應召站成員即基於圖利媒介性交之犯意，於10
    9年3月26日及同年4月9日，在通訊軟體LINE（下稱LINE）刊
    登內容為「服務地區：只接台北地區客，價位&服務，性感
    人妻，超大E杯，超級騷，絲襪+按摩+口交+愛愛+69+LG+親
    親，推薦指數：★★★★★，以下方式可約她↓↓↓，LINE：kh2866
    ，電話：0000000000」、「服務地區：只接桃園地區客，價
    位&服務：亞希【輕熟女】淫蕩的少婦，韻味成熟有女人味
    道，很會保養，很騷很淫蕩，做愛喜歡邊叫，服務很熱情，
    以下方式可約她↓↓↓，LINE：yy657689，電話：0000000000
    」，以及女子照片之色情訊息。嗣為警發現上開色情訊息，
    分別撥打門號0000000000、0000000000號之色情廣告電話後
    ，確認上開行動電話門號確為應召站所使用，並以LINE聯絡
    該色情應召站，該色情應召站成員於LINE表明全套性交易之
    每次代價分別為新臺幣（下同）3000元、5000元，並相約在
    臺中市之「蘭夏汽車旅館」、「卡帝亞汽車旅館」，而媒介
    女子陳○蕙於109年3月26日15時50分許至「蘭夏汽車旅館」2
    01室，及媒介女子陳○于於同年4月9日15時40分許至「卡帝
    亞汽車旅館」212室，欲從事性交行為，當場為警表明身分
    查獲，而循線查悉上情。
二、案經臺中市政府警察局第四分局報告臺灣臺中地方檢察署檢
    察官偵查起訴。
    理  由
壹、證據能力：　　　
一、按被告以外之人於審判外之陳述，雖然不符合刑事訴訟法第
    159條之1至第159條之4之規定，但經當事人於審判程序同意
    作為證據，法院審酌該言詞陳述或書面陳述作成時之情況，
    認為適當者，亦得為證據；當事人、代理人或辯護人於法院
    調查證據時，知有第159條第1項不得為證據之情形，而未於
    言詞辯論終結前聲明異議者，視為有前項之同意。刑事訴訟
    法第159條之5第1項、第2項分別定有明文。查就本判決以下
    所引用被告以外之人於審判外之陳述，經檢察官、上訴人即
    被告甲○○（下稱被告）均表示無意見或同意有證據能力（見
    本院卷第99至101、117至119頁），本院審酌上開證據資料
    製作時之情況，尚無違法不當及證明力明顯過低之瑕疵之情
    形，依上開規定，均具有證據能力。　　
二、非供述證據之物證，或以科學、機械之方式，對於當時狀況
    所為忠實且正確之記錄，性質上並非供述證據，無傳聞法則
    規定之適用，如該非供述證據非出於違法取得，並已依法踐
    行調查程序，即不能謂其無證據能力。本件判決以下引用之
    非供述證據，經本院於審理時依法踐行調查證據程序，與本
    案待證事實具有自然之關聯性，且無證據證明係公務員違法
    取得之物，依法自得作為證據。
貳、認定犯罪事實之證據及理由：
　　訊據被告矢口否認有何幫助圖利媒介性交之犯行，辯稱：伊
    當時從事通訊行，客人拿手機到店裡維修時，伊會用自己的
    預付卡測試客人手機狀況，伊將門號卡放在桌上，偶爾會不
    見，伊過一段時間就會清點、補辦門號卡，上開二門號之門
    號卡是遺失，伊沒有提供給別人使用云云。經查：
一、被告為「特庭企業社」之登記負責人，於108年5月4日，以
    「特庭企業社」名義，向台灣大哥大公司申辦上開二門號，
    及不詳之色情應召站成員，於109年3月26日及同年4月9日，
    刊登如犯罪事實所示媒介性交易之色情廣告訊息，並以上開
    二門號供作聯繫方式，經警發現上開色情廣告訊息並撥打上
    開二門號後，確認上開二門號確實為色情應召站所使用，而
    分別查獲如犯罪事實所示2次性交易（即女子陳○蕙、陳○于
    從事性交易）之事實，業據被告於本院審理時供述明確（見
    本院卷第101頁），核與證人陳○蕙於警詢之證述（見偵2744
    1卷第41至46頁）、證人陳○于於警詢之證述（見偵29359卷
    第45至50頁）均大致相符，並有員警職務報告【關於行動電
    話門號0000000000號部分】（見偵27441卷第39頁）、臺中
    市政府警察局第四分局正俗小組臨檢現場紀錄（見偵27441
    卷第47頁）、蘭夏汽車旅館現場照片（見偵27441卷第49頁
    ）、色情訊息擷圖列印資料（見偵27441卷第51至55頁）、
    門號0000000000號之通聯調閱查詢單及預付卡申請書（見偵
    27441卷第57至63頁；原審卷第117頁）、臺北縣（現改制為
    新北市）政府經濟發展局98年5月18日北經登字第098301623
    2號函（見偵27441卷第65頁；原審卷第119、125頁）、新北
    市政府經濟發展局109年9月22日新北經登字第1091832588號
    函暨所檢附特庭企業社商業登記案卷影本（見偵27441卷第1
    17至138頁）、員警職務報告【關於行動電話門號000000000
    0號部分】（見偵29359卷第43頁）、門號0000000000號之通
    聯調閱查詢單及預付卡申請書（見偵29359卷第61至67頁；
    原審卷第123頁）、卡帝亞汽車旅館現場照片（見偵29359卷
    第73頁）、色情訊息擷圖列印資料（見偵29359卷第75至81
    頁）在卷可憑，堪信屬實。
二、被告雖以前詞置辯，惟查：
　㈠本案為員警於LINE發現上開色情廣告訊息，並分別撥打上開
    色情廣告訊息所提供之聯絡電話（即上開二門號）通話後，
    確認上開二門號確為色情應召站所使用之聯絡電話，進而查
    獲犯罪事實所載2次性交易（即女子陳○蕙、陳○于於前揭時
    間、地點從事性交易）之情，有如前述。足認上開二門號均
    已遭色情應召站取得並做為圖利媒介性交之犯罪工具。
  ㈡經警查詢上開二門號之申登資料，查知上開二門號均為108年
    5月4日所申辦之預付卡，申登人均為「特庭企業社」，且上
    開二門號之預付卡申請書上，除蓋有「特庭企業社」之印章
    外，亦蓋有「特庭企業社」當時之負責人即被告的印章，並
    附有被告之身分證正反面影本及健保卡影本，此有上開二門
    號之通聯調閱查詢單及預付卡申請書（見偵27441卷第57至6
    3頁；偵29359卷第61至67頁）在卷可憑。足證上開二門號確
    為被告以「特庭企業社」之名義所申辦。
　㈢被告雖於原審準備程序時辯稱：上開二門號非伊申辦云云（
    見原審卷第81頁）。然經原審向台灣大哥大公司函詢結果，
    該公司函覆表示：本公司受理用戶申請門號時，須確實查驗
    申請人雙證件「正本」，來函所示門號，依申請書研判係「
    特庭企業社」負責人申辦等情，有台灣大哥大公司110年4月
    7日法大字第110043445號函（見原審卷第113頁）暨所檢附
    上開二門號之基本資料及申辦資料【含預付卡申請書影本、
    臺北縣（現改制為新北市）政府經濟發展局98年5月18日北
    經登字第0983016232號函影本、被告之身分證正反面影本及
    健保卡影本】（見原審卷第115至127頁）在卷可稽，酌以被
    告於原審經通緝到案接受訊問時，亦供承上開二門號為其所
    申辦，並供述其係將上開二門號借給不詳之人使用之情（見
    原審卷第366頁），足見被告前揭所辯上開二門號非其申辦
    云云，顯屬不實，尚非可採。
　㈣被告嗣後雖改辯稱：上開二門號是遭竊或遺失云云（見原審
    卷第409頁；本院卷第17、98、116、120至121、123頁）。
    然查被告前後辯詞（非其申辦、遭竊或遺失）明顯歧異，已
    難遽信，且被告於原審通緝到案接受訊問時，已承認確有將
    上開二門號借給不詳之人使用之情，有如前述。又本院向台
    灣大哥大公司函詢上開二門號是否曾辦理掛失或補卡，經該
    公司函覆稱：上開二門號查無掛失紀錄，曾同時於109年2月
    20日辦理換（補）卡等情，有台灣大哥大公司111年6月15日
    法大字第111073809號函暨所檢附之上開二門號於109年2月2
    0日申辦換（補）卡申辦資料在卷可稽（見本院卷第81至87
    頁）。而被告亦承認其確有同時於109年2月20日將上開二門
    號辦理換（補）卡之情（見本院卷第121頁），酌以由台灣
    大哥大公司111年6月15日之函文可知，於109年2月20日被告
    申辦換（補）卡之後，上開二門號並無任何掛失紀錄，且依
    被告所述，其辦理換（補）卡，係因為需要使用該等門號卡
    及發現該等門號卡遺失（見本院卷第121頁），然於109年2
    月20日被告申辦換（補）卡之後不久，上開二門號即由色情
    應召站持用作為圖利媒介性交之犯罪工具，且被告迄今均未
    向台灣大哥大公司辦理掛失或補卡。衡情，亦可佐證被告於
    原審通緝到案接受訊問時所述其將上開二門號出借他人使用
    之情，應屬實情，堪可採信。是被告確有將上開二門號交付
    予不詳之色情應召成員使用之情，堪可認定。被告所辯上開
    二門號係遭竊或遺失云云，顯非屬實，不足採信。
　㈤按刑法上之故意，分為直接故意與不確定故意（間接故意）
    ，所謂不確定故意，係指行為人對於構成犯罪之事實，預見
    其發生而其發生並不違背其本意者，刑法第13條第2項定有
    明文。又行動電話門號乃現代人通訊工具，一般成年人向電
    信公司申請行動電話門號並無特殊資格限制，一般民眾皆能
    自由申請，亦可同時向不同電信公司或同一電信公司申請多
    個行動電話門號使用，亦有一定之專屬性，一般人皆有妥為
    保管行動電話門號SIM卡，防止他人任意使用之認識，縱因
    特殊情況有以自己名義申請行動電話門號供他人使用或嗣後
    將自己使用之行動電話門號交付他人使用，亦必會深入瞭解
    借用人借用動機及目的，闡明正常用途後再行提供他人使用
    ，此為事理之常，故一旦有人借用或收購他人行動電話門號
    ，未經闡明正常用途，依吾人社會生活經驗，極易判斷係隱
    身幕後之人基於使用他人行動電話門號，規避犯罪不易遭偵
    查機關循線追查之考慮而為，自可產生與不法犯罪目的相關
    之合理懷疑。查色情應召業者為避免遭查緝，常利用人頭電
    話做為聯絡工具，以掩護真實身分，本案被告供稱其係國中
    畢業，從事通訊行工作，對於申辦行動電話只需雙證件即可
    ，自屬知之甚詳，而被告於原審經通緝到案接受訊問時自承
    將上開二門號借給他人使用，卻對於該人是誰、用途均無法
    交代（見原審卷第366頁），顯然被告與向其借用上開二門
    號之該不詳之人間並無何信任關係，其將上開二門號交付予
    該不詳之人使用，就該不詳之人以之作為色情應召站圖利媒
    介性交之聯絡工具，自應有所預見，而仍交付之，堪認其主
    觀上具有縱對方利用上開門號作為圖利媒介性交之犯罪工具
    ，亦不違背其本意之不確定故意，實屬甚明。　　
三、綜上所述，被告前揭所辯顯係卸責之詞，不足採信。本案事
    證已臻明確，被告上開犯行，堪可認定，應依法論科。　　
參、論罪說明：
一、按刑法第231條規定為意圖使男女與他人性交或猥褻之行為
    ，而引誘、容留或媒介以營利者，其處罰之對象為引誘、容
    留或媒介之人，犯罪構成要件乃以行為人主觀上有營利及使
    男女與他人為性交或猥褻行為之犯意，客觀上有引誘、容留
    或媒介之行為為已足，屬於形式犯。故行為人只要以營利為
    目的，有使男女與他人為性交或猥褻行為之意圖，而著手引
    誘、容留或媒介行為，即構成犯罪；至該男女與他人是否有
    為性交或猥褻之行為，則非所問，亦不以媒介行為人取得財
    物或利益，始足當之。是其犯罪係即時完成，無待任何具體
    有形之結果可資發生。本案色情應召站為警查獲之2次媒介
    性交易犯行（即媒介女子陳○蕙、陳○于於前揭時間、地點從
    事性交易），雖均因員警辦案而未實際完成性交之行為，但
    本案不詳應召站成員主觀上有圖利媒介性交之犯意，客觀上
    有媒介之行為，依前揭說明，該不詳應召站成員所為已構成
    刑法第231條第1項之圖利媒介性交罪，不因未實際完成性交
    之行為而有影響。
二、本案被告係提供行動電話之門號卡予不詳應召站成員（無證
    據證明係未滿18歲之人）使用，該不詳應召站成員因此得以
    利用上開二門號遂行其媒介女子與他人為性交之行為以營利
    。核被告所為，係犯刑法第30條第1項前段、第231條第1項
    之幫助圖利媒介性交罪。
三、被告以一個提供門號卡之行為，幫助媒介2名女子與他人為
    性交之行為，乃一行為觸犯數罪名，為想像競合犯，應依刑
    法第55條規定，從一重論以幫助圖利媒介性交罪。　　
肆、刑之加重或減輕：
一、是否依累犯規定加重其刑之說明：
　㈠被告前曾因販賣毒品案件，經臺灣高等法院101年度上訴字第
    1205號判決判處有期徒刑2年8月（3次）、2年及11月（2次
    ）確定【①案】；因違反藥事法案件，經臺灣板橋地方法院
    （現改制為臺灣新北地方法院）101年度訴字第119號判決判
    處有期徒刑8月確定【②案】；因持有毒品案件，經臺灣新北
    地方法院102年度易字第850號判決判處有期徒刑4月確定【③
    案】；因偽造文書案件，經臺灣士林地方法院102年度訴字
    第142號判決判處有期徒刑6月、5月確定【④案】，上開各案
    之刑，嗣經臺灣士林地方法院以104年度聲字第128號裁定定
    應執行有期徒刑7年6月確定，經入監執行，於106年4月21日
    因縮短刑期假釋出監併付保護管束，於109年1月5日假釋期
    滿未經撤銷而視為執行完畢，此有臺灣高等法院被告前案紀
    錄表在卷可參，且為被告所承認（見本院卷第122頁）。被
    告於前揭徒刑執行完畢後5年內，故意再犯本案有期徒刑以
    上之幫助圖利媒介性交罪，構成累犯。
　㈡被告有前述構成累犯之事實，並有刑罰反應力薄弱及特別惡
    性之情，業經檢察官具體指明，並主張應依累犯規定加重其
    刑（見本院卷第122至124頁）。經斟酌被告上開前案所犯之
    罪與本案犯行，罪質及罪名雖不相同，然均同屬故意犯罪，
    且被告於前案所受徒刑假釋期滿而執行完畢（109年1月5日
    ）後，不到3月，再為本案犯行，足見其對刑罰反應力薄弱
    ，又被告所為幫助色情應召站圖利媒介性交，助長色情氾濫
    及社會風氣敗壞，具有特別之惡性，且因此加重其本案所犯
    幫助圖利媒介性交罪之刑，不致生行為人所受之刑罰超過其
    所應負擔罪責及其人身自由因此有遭受過苛之侵害，而不符
    憲法罪刑相當原則或牴觸憲法第23條比例原則之情形，依前
    揭說明，自應依刑法第47條第1項規定加重其刑。
二、被告係幫助他人犯圖利媒介性交罪，為幫助犯，爰依刑法第
    30條第2項之規定，按正犯之刑減輕之。
三、因被告同時具有刑之加重及減輕，爰依刑法第71條第1項規
    定先加後減。　　　
伍、撤銷改判之說明：　
一、原審經審判結果，以被告上開犯罪事證明確，予以論罪科刑
    ，固非無見。惟查被告構成累犯，且被告確有對刑罰反應力
    薄弱，及本案犯行具有特別惡性之情，且因此加重其刑，並
    不致生行為人所受之刑罰超過其所應負擔罪責及其人身自由
    因此遭受過苛侵害之情事，應依刑法第47條第1項規定加重
    其刑，有如前述。原判決僅以被告本案所犯之罪，與前案所
    犯之罪，罪質及罪名不同為由，而未依刑法第47條第1項規
    定加重最低本刑，復未將前揭構成累犯之前科素行列入量刑
    審酌事項，顯有就此量刑因子評價不足之情，原判決就此部
    分適用法律容有違誤，量刑亦非妥適。被告上訴意旨否認犯
    罪之辯詞不足採信，有如前述，其上訴固為無理由，惟原判
    決既有上開違誤，自應由本院予以撤銷改判。
二、爰審酌被告提供上開行動電話門號予色情應召站成員使用，
    對色情應召站圖利媒介性交之犯罪行為提供幫力，助長色情
    氾濫及社會風氣敗壞，所為實屬不該，並斟酌被告否認犯行
    及於原審係經通緝始到案之犯後態度、前科素行（上開構成
    累犯之前科除外，見卷附臺灣高等法院被告前案紀錄表），
    及被告自陳為國中畢業之智識程度，現職從事通訊行工作、
    需扶養父母及幼孩之家庭經濟及生活狀況（見本院卷第122
    頁）等一切情狀，量處如主文第2項所示之刑，並諭知易科
    罰金之折算標準如主文第2項所示。
三、本案雖僅被告提起上訴，然因原審有前揭適用法律違誤之情
    形【本院審理時已就本案有前揭適用法律違誤之情當庭曉諭
    被告（見本院卷第122頁）】，本院因而撤銷改判，依刑事
    訴訟法第370條第1項但書之規定，自無不利益變更禁止原則
    之適用，併此敘明。　
陸、沒收與否之說明：
一、本案被告提供予色情應召站成員使用之上開門號卡，雖為犯
    罪所用之物，然已交付色情應召站成員而不屬於被告，爰均
    不予宣告沒收。
二、卷內並無積極證據可證被告有因提供上開門號卡而獲取報酬
    之情，自無犯罪所得應予沒收及追徵之問題，附此敘明。
據上論結，應依刑事訴訟法第369條第1項前段、第364條、第299
條第1項前段，刑法第231條第1項、第30條第1項前段、第2項、
第47條第1項、第41條第1項前段，刑法施行法第1條之1，判決如
主文。
本案經檢察官蔡仲雍提起公訴，檢察官乙○○到庭執行職務。
中　　華　　民　　國　　111 　年　　8 　　月　　11　　日
                  刑事第四庭    審判長法　官  蔡名曜
                                      法　官  邱鼎文
                                      法　官  黃玉琪
以上正本證明與原本無異。
如不服本判決應於收受送達後20日內向本院提出上訴書狀，其未敍述上訴理由者，並得於提起上訴後20日內向本院補提理由書(均須按他造當事人之人數附繕本)「切勿逕送上級法院」。因疫情而遲誤不變期間，得向法院聲請回復原狀。　　　　　　　　　　
                                      書記官  林姿妤
　　　　　　　　　　　　　　　　　　　
中　　華　　民　　國　　111 　年　　8 　　月　　11　　日
附錄論罪科刑法條全文：
刑法第30條
幫助他人實行犯罪行為者，為幫助犯。雖他人不知幫助之情者，
亦同。
幫助犯之處罰，得按正犯之刑減輕之。
中華民國刑法第231條
意圖使男女與他人為性交或猥褻之行為，而引誘、容留或媒介以
營利者，處5年以下有期徒刑，得併科10萬元以下罰金。以詐術
犯之者，亦同。
公務員包庇他人犯前項之罪者，依前項之規定加重其刑至二分之
一。